# 有谁知道陈版 8 月 18 日晚上讲课时，用的法规查询的软件是什么软件，可以分享一下吗

提问人：denghaifu 时间：2021-08-19 13:33:06
有谁知道陈版 8 月 18 日晚上讲课时，用的法规查询的软件是什么软件，可以分享一下吗

回答人：chenyiwei
这是我们自己研发的法规查询软件，目前收录的法规条目数为7.2万条，后续可能会有商业化的计划。
D:.png